【裁判字號】    98,訴,3919
【裁判日期】    990121
【裁判案由】    偽造文書等
【裁判全文】
臺灣臺中地方法院刑事判決              98年度訴字第3919號
公  訴  人  臺灣臺中地方法院檢察署檢察官
被      告  甲○○
上列被告因偽造文書等案件，經檢察官提起公訴（97年度調偵字
第318號），茲被告於準備程序中就被訴事實為有罪之陳述，本
院於聽取當事人之意見後，改依簡式審判程序進行，並判決如下
：
    主    文
甲○○犯行使偽造私文書罪，處有期徒刑肆月，如易科罰金，以
新臺幣壹仟元折算壹日；減為有期徒刑貳月，如易科罰金，以
新臺幣壹仟元折算壹日。民國95年4月19日「員工（保證）合約
書」上偽造「許麗敏」之署押壹枚沒收。又犯業務侵占罪，處有
期徒刑陸月，如易科罰金，以新臺幣壹仟元折算壹日；減為有期
徒刑月，如易科罰金，以新臺幣壹仟元折算壹日。又犯行使偽
造私文書罪，處有期徒刑肆月，如易科罰金，以新臺幣壹仟元折
算壹日；減為有期徒刑貳月，如易科罰金，以新臺幣壹仟元折算
壹日。民國96年4月24日「阿秋活蟹廠商貨品供應單（崇德店）
」上偽造「蔡欣儀」之署押壹枚沒收。又犯背信罪，處有期徒刑
貳月，如易科罰金，以新臺幣壹仟元折算壹日；減為有期徒刑壹
月，如易科罰金，以新臺幣壹仟元折算壹日。應執行有期徒刑陸
月，如易科罰金，以新臺幣壹仟元折算壹日；民國95年4月19日
「員工（保證）合約書」上偽造「許麗敏」之署押壹枚及民國96
年4月24日「阿秋活蟹廠商貨品供應單（崇德店）」上偽造「蔡
欣儀」之署押壹枚均沒收。
    犯罪事實及理由
一、犯罪事實：
（一）甲○○自民國95年3月起，在址設臺北縣新莊市○○路○段
      107號17樓之3「參方達興業有限公司」（下稱「參方達公
      司」）擔任中區業務專員一職。依參方達公司之規定，甲
      ○○就其在職期間所衍生之民事責任，必須提供責任保證
      人2名，以供擔保，詎甲○○明知其姊許麗敏並未同意擔
      任其責任保證人，竟於95年4月19日，在不詳地點，於「
      參方達公司」所提供之「員工（保證）合約書」上偽造許
      麗敏之簽名，並將該「員工（保證）合約書」於95年4月
      間提交「參方達公司」而行使之，足生損害於許麗敏及「
      參方達公司」之權益。嗣經許麗敏於96年6月14日以存證
      信函向「參方達公司」表示：「不曾在參方達公司簽署任
      何文件，亦未曾做任何保證事項」等語，「參方達公司」
      始獲悉上情。
（二）甲○○擔任「參方達公司」中區業務專員一職，負責招攬
      業務及向客戶收取貨款，為從事業務之人，其於96年4月
      10日，向「參方達公司」之客戶「羅福有限公司」收取貨
      款即面額新臺幣（下同）18萬6700元之支票1紙（票載發
      票日期96年5月22日，支票號碼UC0000000號，付款人華南
      商業銀行清水分行）後，竟意圖為自己不法之所有，將該
      紙支票侵占入己，並以該支票向其不知情之岳父紀烽基調
      取現金，紀烽基遂將該紙支票存入其華僑銀行臺中分行帳
      號000000000000號帳戶內。嗣因「參方達公司」向甲○○
      追討該紙支票，甲○○始於96年5月11日將該紙支票取回
      返還予「參方達公司」。
（三）甲○○因預計於96年4月底離職，竟意圖損害「參方達公
      司」之利益，冒用「參方達公司」之客戶「阿秋大肥鵝有
      限公司（崇德店）」之名義，向「參方達公司」下訂單，
      使「參方達公司」誤信為真，遂於96年4月24日出貨「帝
      王蟹切塊25件」（數量300公斤，貨款16萬5000元，每公
      斤550元）予甲○○，詎甲○○竟另基於行使偽造私文書
      之犯意，於「阿秋活蟹廠商貨品供應單（崇德店）」上偽
      造收貨人「蔡欣儀」之簽名，製作不實之「阿秋活蟹廠商
      貨品供應單（崇德店）」交還「參方達公司」收執，足生
      損害於「蔡欣儀」及「參方達公司」之權益。甲○○於取
      得上開貨物後，即違反公司之規定，於同日以每公斤340
      元之低價（總貨款16萬3200元），出售帝王蟹切塊40件予
      「羅福有限公司」，並先行交付上開已取得之帝王蟹切塊
      25件予「羅福有限公司」，而為違背其任務之行為，致「
      參方達公司」為履行「羅福有限公司」之訂單，尚需出貨
      帝王蟹切塊15件予「羅福有限公司」，而受有5萬2800元
      之交易上損害。另甲○○則將自「羅福有限公司」所收得
      之面額16萬3200 元支票1紙，沖銷其客戶「葉之碳烤」之
      貨款。嗣因「參方達公司」發現甲○○所經手之業務有不
      正常之情形，而向甲○○查詢，甲○○始坦言其業務上之
      疏失，並於96年4月26日簽立切結書及金額77萬3280元之
      本票作為賠償，始查悉上情。
二、證據名稱：
（一）被告甲○○於本院準備程序及審理時為認罪之陳述。
（二）告訴人「參方達公司」代理人丙○○、乙○○於偵查中之
      指述。
（三）被害人許麗敏寄予「參方達公司」之存證信函影本1份、9
      5年4月19日「員工（保證）合約書」影本1份、被告出具
      之切結書1份及本票1紙、「羅福有限公司」用以支付貨款
      之面額18萬6700元支票影本及收款證明單各1紙、96年4月
      24日「阿秋活蟹廠商貨品供應單（崇德店）」影本及「葉
      之碳烤」收款證明單各1紙。
三、95年4月19日「員工（保證）合約書」（見臺灣臺中地方法
    院檢察署96年度偵字第14839號偵查卷第9頁）上偽造「許麗
    敏」之簽名1枚，及96年4月24日「阿秋活蟹廠商貨品供應單
    （崇德店）」（見上開偵查卷第29頁）上偽造「蔡欣儀」之
    簽名1枚，均係偽造之署押，均應依刑法第219條之規定宣告
    沒收之。
四、按中華民國96年罪犯減刑條例業於96年7月4日公布，並自96
    年7月16日施行，查被告所犯上開4罪之犯罪時間，均在96年
    4月24日以前，所犯符合中華民國96年罪犯減刑條例第2條所
    定之減刑條件，應依該減刑條例第2條第1項第3款之規定，
    各減其宣告刑2分之1，並定其應執行之刑及諭知易科罰金之
    折算標準。
五、依刑事訴訟法第273條之1第1項、第299條第1項前段、第310
    條之2、第454條第1項，刑法第216條、第210條、第336條第
    2項、第342條第1項、第41條第1項前段、第51條第5款、第
    219條，刑法施行法第1條之1第1項、第2項前段，中華民國
    96年罪犯減刑條例第2條第1項第3款、第7條、第9條，判決
    如主文。
六、如不服本判決，得於判決書送達之日起10日內，以書狀敘述
    理由，向本院提出上訴（須附繕本）。
中    華    民    國    99    年    1     月    21    日
                  刑事第十四庭  法  官  許月馨
以上正本證明與原本無異。
如不服本判決應於收受送達後10日內向本院提出上訴書狀，並應
敘述具體理由；其未敘述上訴理由者，應於上訴期間屆滿後20日
內向本院補提理由書（均須按他造當事人之人數附繕本）「切勿
逕送上級法院」。
                                書記官  黃美雲
中    華    民    國    99    年    1     月    21    日
附錄論罪科刑法條
中華民國刑法第216條
（行使偽造變造或登載不實之文書罪）
行使第210條至第215條之文書者，依偽造、變造文書或登載不實
事項或使登載不實事項之規定處斷。
中華民國刑法第210條
（偽造變造私文書罪）
偽造、變造私文書，足以生損害於公眾或他人者，處5年以下有
期徒刑。
中華民國刑法第336條
（公務公益侵占罪、業務侵占罪）
對於公務上或因公益所持有之物，犯前條第1項之罪者，處1 年
以上7年以下有期徒刑，得併科5千元以下罰金。
對於業務上所持有之物，犯前條第1項之罪者，處6月以上5 年以
下有期徒刑，得併科3千元以下罰金。
前二項之未遂犯罰之。
中華民國刑法第342條
（背信罪）
為他人處理事務，意圖為自己或第三人不法之利益，或損害本人
之利益，而為違背其任務之行為，致生損害於本人之財產或其他
利益者，處5年以下有期徒刑、拘役或科或併科1千元以下罰金。
前項之未遂犯罰之。

司法院資訊處製作；財團法人民間司法改革基金會備份。
